【裁判字號】    89,上訴,472
【裁判日期】    891024
【裁判案由】    毒品危害防制條例
【裁判全文】
臺灣高等法院臺中分院刑事判決            民國八十九年度上訴字第四七二號
    上  訴  人
    即  被  告  乙○○
    指定辯護人  本院公設辯護人  甲○○
右上訴人因毒品危害防制條例案件，不服臺灣南投地方法院中華民國八十九年一月二
十日第一審判決（民國八十八年度訴字第三八一號，起訴案號：臺灣南投地方法院檢
察署民國八十八年度偵字第五二八三號、八十八年度毒偵字第三九○號），提起上訴
，本院判決如左：
    主    文
上訴駁回。
    事    實
乙○○曾於民國八十七年間因偽造文書案件，被判處有期徒刑四月，於八十八年三月
三十一日執行完畢，仍不知悔改，復因施用第二級毒品（均已判刑確定）而大量購入
價值新台幣（下同）二十萬元之第二級毒品安非他命重約十三點三兩（同時購入供自
己施用之第一級毒品海洛因重約一兩，價值七萬五千元）除供自己施用外，竟另行起
意，擬伺機販賣予他人圖利，遂意圖販賣而持有第二級毒品安非他命，並購買塑膠空
袋一百三十四個，以便作為分裝販賣之用，嗣於八十八年九月二十一日零時三十分許
，在南投縣草屯鎮○○路一三七號前為警查獲，並扣得第二級毒品安非他命四十五包
（含袋重三百二十六點一公克）及其所有而預備分裝安非他命供販賣所用之塑膠空袋
一百三十四個，案經南投縣警察局草屯分局報由臺灣南投地方法院檢察署檢察官偵查
起訴。
    理    由
一、訊據上訴人即被告乙○○，對於持有上開安非他命及塑膠空袋為警查獲之事實固
    不否認，唯辯稱其購入之安非他命及海洛因均係供自己施用，絕無販賣之意圖，
    不能以購入之安非他命數量較多，即推定其有販賣之意圖，並塑膠空袋係為分裝
    供自己施用，並非欲分裝販賣用，因塑膠空袋便宜，又無零售，才大量購買一包
    等語。然查上訴人於被查獲前十天在新竹交通大學前以二十萬元向綽號「黑人」
    購買安非他命十三點三兩，而於八十八年九月二十一日零時三十分許，在南投縣
    草屯鎮○○路一三七號前巷道口為警查獲其攜帶安非他命三百二十六點一公克及
    塑膠空袋一百三十四個，已經其始終供承在卷，又扣案之安非他命送經行政院衛
    生署管制藥品管理局檢驗，經該局當場會同時拆封，實取淨重○點二六二公克檢
    驗結果，檢出甲基安非他命成分，有該局八十九年八月三十一日管檢字第八七四
    六三號函及檢驗成績書附本院卷可稽，復有上開安非他命及塑膠空袋扣案足憑，
    事證明確。
二、上訴人自承其施用毒品有約十年之久，參以其前科資料自八十一年起即有違反麻
    醉藥品管理條例及肅清煙毒條例之前科，則其施用之量較大應無可疑，又無證據
    足以證明上訴人於購買時即有販賣之意圖，是其所供購買時係欲供自己施用，應
    可採信。由於上訴人同時施用第一級及第二級毒品，施用之數量又大，為獲得經
    濟來源，上訴人見所購買之安非他命數量甚多，遂起意意圖販賣營利，乃購買塑
    膠空袋以便分裝，此可從其購買後十天才從其住處攜帶安非他命及空塑膠袋外出
    ，準備拿到外面藏起來可得明證，因若欲自己施用放置家中即可，而欲販賣時被
    查獲之風險較大，才有拿到外面藏起來之必要，況如係自己施用，何須有一百三
    十四個之多的塑膠袋備用，是上訴人意圖販賣而持有第二級毒品安非他命之犯行
    堪以認定，其辯解顯係卸責之詞，不足採信。
三、核上訴人所為，係犯毒品危害防制條例第五條第二項之罪，上訴人曾於八十七年
    間因偽造文書案件被判處有期徒刑四月，於八十八年三月三十一日執行完畢，有
    被告全國前案紀錄表之記載足憑五年內再犯本罪，係為累犯，依法加重其刑。原
    審以上訴人罪證明確，於審酌其犯罪之目的、犯罪之性質及犯後態度等情狀，而
    適用毒品危害防制條例第五條第二項、第十八條第一項前段，刑法第十一條前段
    、第四十七條、第三十八條第一項第二款，對之科處有期徒刑五年六月，並將扣
    案之第二級毒品安非他命含袋共重三百二十六點一公克（經本院送驗被取○點二
    六二公克，實餘含袋共重三百二十五點八三八公克及驗餘檢體含塑膠袋及標籤紙
    重○點九五九公克），依法宣告沒收銷燬之，另扣案之塑膠空袋一百三十四個，
    以之係上訴人所有供犯罪預備之物併宣告沒收，認事用法均無不合，量刑亦屬適
    當，上訴人上訴意旨否認有販賣之意圖，為無理由，應予駁回。
四、據上論斷，應依刑事訴訟法第三百六十八條，判決如主文。
本案經檢察官丙○○到庭執行職務。
中      華      民      國    八十九     年      十       月    二十四  日
                                  臺灣高等法院臺中分院刑事第八庭
                                        審判長法  官  羅  得  村
                                              法  官  劉  榮  服
                                              法  官  林  輝  煌
右正本證明與原本無異。
如不服本判決應於收受送達後十日內向本院提出上訴書狀，其未述上訴之理由者並
得於提起上訴後十日內向本院補提理由書（均須按他造當事人之人數附繕本）。
                                              書記官  林  水  濱
中      華      民      國    八十九     年      十       月    二十五  日
附錄：
毒品危害防制條例第五條第二項：
意圖販賣而持有第二級毒品者，處五年以上有期徒刑，得併新台幣五百萬元以下罰金
。
                                                                        Ｉ


司法院資訊處製作；財團法人民間司法改革基金會備份。
